臺灣高等法院刑事判決　　　　　　　　94年度上訴字第2095號
　　上　訴　人
　　即　被　告　甲○○
上列上訴人因毒品危害防制條例案件，不服臺灣基隆地方法院94
年度訴字第118號，中華民國94年5月17日第一審判決（起訴案號
：臺灣基隆地方法院檢察署93年度毒偵字第2512號），提起上訴
，本院判決如下：
    主  文
上訴駁回。
    事  實
一、甲○○曾於民國八十七年九月間因施用第二級毒品案件，經
    台灣南投地方法院以八十七年度毒聲字第四五一號裁定送觀
    察、勒戒，經認無繼續施用傾向，而由臺灣南投地方法院檢
    察署檢察官於八十七年十二月十日以八十七年度偵字第四０
    ０一號、第五三五四處分不起訴確定在案。再於八十八年八
    月間因施用第一級毒品，經台灣南投地方法院於八十八年八
    月卅一日以八十八年度毒聲字第一四三一號裁定送觀察、勒
    戒，經認有繼續施用傾向，而由該院於八十八年九月十四日
    以八十八年度毒聲字第一五一五號裁定令入戒治處所戒治，
    其因該次施用毒品罪，亦經臺灣基隆地方法院檢察署檢察官
    提起公訴，經原審於八十九年九月一日以八十九年度訴字第
    二五七號判處其有期徒刑一年，嗣經本院、最高法院維持確
    定，其先於九十一年六月九日執行該有期徒刑完畢，翌日出
    監，強制戒治部分則因病聲請暫緩執行，直至九十二年五月
    廿八日始開始執行強制戒治，執行至九十二年十月十三日因
    原審九十二年度毒聲字第七九五號裁定停止戒治所餘戒治期
    間付保護管束而停止戒治在案（該保護管束嗣因毒品危害防
    制條例於九十三年一月九日修正實施而結案）；又其於執行
    強制戒治前之九十二年八月間因施用第二級毒品，經原審判
    處有期徒刑三月確定，再其於執行強制戒治前之九十一年十
    二月間起至九十二年三月十七日止，因施用第一級毒品，經
    原審於九十三年五月十日判處有期徒刑四月確定，嗣與前開
    有期徒刑三月合併定應執行刑為有期徒刑六月，於九十四年
    一月廿六日執行完畢，翌日出監。猶不知悔改，復基於施用
    第一級毒品海洛因之概括犯意，自九十三年五月間起至九十
    三年十月廿七日為警查獲前，在基隆市七堵區○○○路15之
    36號5樓之1之住處，以針筒施打方式施用第一級毒品海洛因
    ，平均一個月施用一次左右。經警於九十三年十月廿七日下
    午六時許，持執行拘票，在甲○○前開住處將其拘提到案，
    並在其房間內扣得含無法獨立析離之第一級毒品海洛因成份
    之殘渣袋壹只、甲○○所有供其施用海洛因之針筒貳支。
二、案經基隆市警察局第三分局報請臺灣基隆地方法院檢察署檢
    察官偵查起訴。
    理  由
一、訊據被告甲○○否認有施用第一級毒品海洛因，辯稱：伊並
    未施用第一級毒品，驗尿呈嗎啡陽性反應，是因服用藥物結
    果。因伊太太罹患癌症，朋友來訪時，見伊太太十分痛苦，
    才拿海洛因為太太止痛云云，惟查，被告為警查獲，經警採
    尿送驗結果，呈嗎啡陽性反應，此有台灣尖端先進生技醫藥
    科技股份有限公司濫用藥物尿液檢驗報告、基隆市衛生局檢
    驗成績書各一紙在卷可稽（見偵查卷第第十一、十二頁），
    而被告於基隆長庚醫院就醫時所服用藥物成份，經檢察官函
    詢該院結果，該院函覆稱被告於就醫期間所服用之藥物，應
    不致影響氣相層析質譜儀尿液檢驗之判毒結果，亦有財團法
    人長庚紀念醫院基隆分院九十四年一月廿七日（九四）長庚
    院基字第一七七號函及附件附偵查卷內（見偵卷第三十五至
    四十二頁）可稽，且本以被告於原審審理時對於施用第一級
    毒品之犯行亦坦供不諱，此外，復有本院被告前案紀錄表一
    紙、事實欄所述各免訴判決書、不起訴處分書、起訴書、判
    決書存卷足考，且有扣案如事實欄所述之物品可資佐證，被
    告於上訴後否認犯罪，委無可採。本件事證明確，被告係於
    毒品危害防制條例公布施行後，經觀察勒戒、強制戒治處分
    完畢五年內第三犯施毒品罪者，足堪認定。
二、核被告所為，係犯毒品危害防制條例第十條第一項施用第一
    級毒品罪。其施用前之持有海洛因之低度行為應為施用之高
    度行為所吸收，不另論罪。被告前後多次施用第一級毒品之
    犯行，時間緊接，所犯係構成要件相同之罪名，顯基於概括
    犯意為之，為連續犯，以一罪論，並應依刑法第五十六條之
    規定，加重其刑；公訴人雖僅起訴被告於九十三年十月廿七
    日十九時十分許回溯前廿四小時內某時之施用海洛因之犯行
    ，然被告其餘施用海洛因犯行，既與已起訴部分具有連續犯
    裁判上一罪之關係，自在本院得一併究審之範圍內。被告曾
    犯如事實欄一所述前科，甫於九十一年六月九日執行完畢，
    此有本院被告前案紀錄表一紙在卷可稽，其於五年內再犯本
    件有期徒刑以上之罪，為累犯，應依刑法第四十七條之規定
    ，遞加重其刑。
三、原審因認被告罪證明確，引用毒品危害防制條例第10條第 1
    項、第18條第1項前段、第23條第2項，刑法第11條前段、第
    56條、第47條、第38條第1項第2款之規定。並審酌被告於毒
    品危害防制條例施行後已屬第三犯施用毒品罪、其對毒品顯
    已具相當之依賴性、其施用毒品之頻率及次數、犯罪手段等
    一切情狀，量處有期徒刑七月。並於扣案之含無法獨立析離
    之第一級毒品海洛因成份之殘渣袋壹只，另依毒品危害防制
    條例第18條第1項前段之規定，宣告沒收銷燬之； 對於扣案
    之針筒貳支，係被告所有供其施用海洛因之物，業據其陳供
    明確，並依刑法第38條第1項第2款之規定，宣告沒收。核其
    認事用法並無不合，量刑亦屬妥適，上訴人即被告上訴意旨
    否認犯罪，指摘原判決不當，請求撤銷改判，洵無理由，上
    訴應予駁回。
據上論斷，應依刑事訴訟法第368條，判決如主文。
本案經檢察官黃柏齡到庭執行職務。
中　　華　　民　　國　　94　　年　　8 　　月　　9 　　日
　　　　　　　　　刑事第四庭    審判長法　官  許增男
　　　　　　　　　　　　　　　　　　  法　官  謝靜恒
　　　　　　　　　　　　　　　　　　  法　官  周煙平
以上正本證明與原本無異。
如不服本判決，應於收受送達後十日內向本院提出上訴書狀，其
未敘述上訴之理由者並得於提起上訴後十日內向本院補提理由書
（均須按他造當事人之人數附繕本）。
                                      書記官  蕭麗珍
中　　華　　民　　國　　94　　年　　8 　　月　　11　　日
附論：本案論罪科刑法條
毒品危害防制條例第10條第1項
施用第 1 級毒品者，處六月以上五年以下有期徒刑。
